【裁判字號】    98,審交訴,34
【裁判日期】    980515
【裁判案由】    肇事遺棄罪等
【裁判全文】
臺灣桃園地方法院刑事判決            98年度審交訴字第34號
公  訴  人  臺灣桃園地方法院檢察署檢察官
被      告  乙○○
上列被告因肇事遺棄罪等案件，經檢察官提起公訴（97年度偵字
第23838 號），被告於準備程序進行中，就被訴事實為有罪之陳
述，經本院告知簡式審判程序意旨，並聽取當事人之意見後，本
院合議庭裁定依簡式審判程序審理，判決如下：
    主  文
乙○○服用酒類，不能安全駕駛動力交通工具而駕駛，處有期徒
刑月；又駕駛動力交通工具肇事，致人傷而逃逸，處有期徒刑
捌月。應執行有期徒刑拾月。緩刑貳年。
    事  實
一、乙○○明知汽車駕駛人服用酒類後，不能安全駕駛動力交通
    工具者，不得駕車，竟於民國97年10月12日下午4 時許，在
    桃園縣楊梅鎮某麥當勞後面之友人家中，與友人一同飲酒至
    同日晚間6 時30分許止，已達不能安全駕駛動力交通工具之
    程度，竟仍於同日晚間7 時10分許，駕駛車牌號碼為8P-980
    3 號自用小客貨車，沿桃園縣平鎮市○○路由楊梅鎮往八德
    市方向行駛，欲載送兒子前往桃園縣八德市某處，嗣於同日
    晚間7 時40分許，行經桃園縣平鎮市○○路與新華路之無號
    誌、無標線交岔路路口時，乙○○本應注意車前狀況、隨即
    採取必要之安全措施，謹慎駕車；且車輛行至無號誌交岔路
    口時，應減速慢行，作隨時停車之準備，詎乙○○駕駛前開
    自用小客貨車行至前開交岔路口時，因酒後駕車，致判斷力
    及操控力降低，已無法安全駕駛，又疏未注意車前狀況，即
    貿然駛入該交岔路口，適有甲○○騎乘車牌號碼為SJ9-835
    號輕型機車，沿桃園縣平鎮市○○路直行穿越前開交岔路口
    ，乙○○因閃避不及致其所駕駛之自用小客貨車駕駛座左側
    與甲○○所騎乘之輕型機車發生碰撞，甲○○因而人車倒地
    ，並因此受有頭部外傷併頭皮血腫等傷害（過失傷害部分，
    業據撤回告訴，另由臺灣桃園地方法院檢察署檢察官為不起
    訴處分確定）。詎乙○○於駕車肇事致人受傷後，竟基於肇
    事逃逸之犯意，未報警處理及採取必要之救護措施，即逕自
    駕駛前開自用小客貨車駛離現場，嗣警據報前往處理，進而
    循線查知上情，於同日晚間9 時50分許通知乙○○前往桃園
    縣政府警察局平鎮分局建安派出所說明，並於同日晚間9 時
    57分許，對乙○○實施酒測，測得其呼氣中所含酒精濃度高
    達每公升0.43毫克。
二、案經桃園縣政府警察局平鎮分局報請臺灣桃園地方法院檢察
    署檢察官偵查起訴。
    理  由
一、本案被告乙○○所犯均為死刑、無期徒刑或最輕本刑為3 年
    以上有期徒刑以外之罪，其於本院準備程序中就前揭被訴事
    實均為有罪之陳述，經本院告知簡式審判程序之旨，並聽取
    當事人意見後，本院合議庭依刑事訴訟法第273 條之1 第1
    項規定，裁定由受命法官獨任進行簡式審判程序，合先敘明
    。
二、前開犯罪事實，業據被告分別於警詢、檢察官訊問及本院審
    理中坦承不諱，並經證人即被害人甲○○分別於警詢、檢察
    官訊問及本院審理中陳述無訛，且有桃園縣政府警察局道路
    交通事故當事人酒精測定紀錄表、刑法第一百八十五條之三
    案件測試觀察紀錄表、桃園縣政府警察局舉發違反道路交通
    管理事件通知單、壢新醫院診斷證明書、道路交通事故現場
    圖、道路交通事故調查報告表(一)、(二)、車損、車禍現場及白
    天路況照片等物在卷可稽，足徵被告自白與事實相符，本件
    事證明確，被告犯行堪以認定。
三、核被告所為係犯刑法第185 條之3 之服用酒類，不能安全駕
    駛動力交通工具罪、同法第185 條之4 之駕駛動力交通工具
    肇事，致人傷而逃逸罪。被告所犯上開二罪間，犯意各別，
    行為互殊，應分論併罰。爰審酌駕車致車毀人亡之報導時有
    所聞，各級政府機關更對酒後嚴禁駕車一節復迭經宣導，詎
    被告竟不知檢束，飲酒後駕車，枉顧其他用路人之安全，且
    因而駕車肇事致人受傷後，又不依規定為救護或為必要之處
    置、通知而逃逸，一錯再錯，惟念其於警詢之初即坦承犯行
    ，悔意殷殷等一切情狀，分別量處如主文所示之刑，並定其
    應執行之刑。末查被告前未曾因故意犯罪受有期徒刑以上刑
    之宣告，此有臺灣高等法院被告前案紀錄表附卷可憑，念其
    因一時短於思慮，致罹本罪，且已賠償被害人甲○○，並與
    之達成和解，有被害人甲○○於本院審理時之陳述在卷可考
    ，被告經此刑之宣告之教訓，自當知所警惕，而無再犯之虞
    ，本院綜核各情，認前開對其所宣告之刑，以暫不執行為適
    當，爰併予宣告緩刑2 年，以啟自新。
據上論斷，應依刑事訴訟法第273 條之1 第1 項、第299 條第1
項前段，刑法第185 條之3 、第185 條之4 、第51條第5 款、第
74條第1 項第1 款，刑法施行法第1 條之1 第1 項，判決如主文
。
本案經檢察官蔡如惠到庭執行職務。
中    華    民    國    98    年    5     月    15    日
                        刑事庭    法  官  劉為丕
以上正本證明與原本無異。
如不服本判決，應於判決送達後10日內向本院提出上訴狀（應附
繕本），其未敘述上訴理由者，應於上訴期間屆滿後20日內補提
理由書狀於本院，上訴於臺灣高等法院。
                                  書記官  陳淑瓊
中    華    民    國    98    年    5     月    15    日
附錄本案論罪科刑法條：
中華民國刑法第185條之3
服用毒品、麻醉藥品、酒類或其他相類之物，不能安全駕駛動力
交通工具而駕駛者，處一年以下有期徒刑、拘役或科或併科十五
萬元以下罰金。
中華民國刑法第185 條之4
（肇事遺棄罪）
駕駛動力交通工具肇事，致人死傷而逃逸者，處六月以上五年以
下有期徒刑。


司法院資訊處製作；財團法人民間司法改革基金會備份。
